【裁判字號】    98,易緝,78
【裁判日期】    981109
【裁判案由】    竊盜
【裁判全文】
臺灣臺南地方法院刑事判決              98年度易緝字第78號
公  訴  人  臺灣臺南地方法院檢察署檢察官
被      告  丙○○
上列被告因竊盜案件，經檢察官提起公訴（93年度營偵字第1172號）
及移送併辦（93年度偵字第10080號、93年度營偵字第1187號、9
4年度營偵字第743、744、808號、94年度核退偵字第463號、臺
灣嘉義地方法院檢察署檢察官94年度偵字第1421號），被告就被
訴事實為有罪之陳述，本院裁定進行簡式審判程序，判決如下：
    主  文
丙○○連續結夥三人以上踰越牆垣及安全設備竊盜，處有期徒刑
壹年拾月。扣案剪線鉗、老虎鉗各壹把、鑰匙壹支均沒收之。
    事  實
一、丙○○基於意圖為自己不法所有之概括犯意，或各別或共同
    為下列竊盜之行為：
(一)、與沈明賢（因前判決效力所及，經臺灣臺南地方法院檢察署
    檢察官以93年度營偵字第1172號不起訴）於民國93年5月30
    凌晨1時10分許，駕車一同前往臺南縣白河鎮秀祐里頂秀祐2
    號丁○○所經營之「傳統檳榔二店」，丙○○持客觀上可作
    為兇器使用之破壞剪1把，剪斷檳榔攤後方之鐵窗安全設備
    ，由丙○○及沈明賢進入檳榔攤內，竊得丁○○所有之飲料
    （綠茶、沙士等）14箱、啤酒6箱、香菸325包、監視器螢幕
    1 台、投幣伴唱機1台及店員戊○○所有之ＤＶＤ音響1台、
    ＣＤ音響1台、金戒指1枚等物，開車逃逸。
(二)、與梁峻栩（經本院判處有期徒刑7月確定）及薛碧穗（經本
    院判處有期徒刑10月確定），因薛碧穗得知其受僱擔任清潔
    工處所對面，即己○○臺南縣永康市○○○街139巷22弄47號
    之住處人家頗有積蓄，竟結夥3人，先與丙○○謀議，由丙○○於民國93年6月5日租借車牌號碼6Ｗ-2728號自用小客車
    作為行動工具，並由丙○○另行聯絡梁峻栩，3人遂於：(1)
    93年6 月7日上午9時許，由丙○○駕駛上開汽車搭載梁峻栩
    前往上開住處，薛碧穗因熟知當地鄰右狀況，即在上址對面
    房屋內把風，梁峻栩則待在該車上駕駛座把風接應，丙○○
    則先翻越上址圍牆後，旋再踰越該址2樓窗戶安全設備，進
    入屋內竊取裝飾品、金飾、手機及現金新臺幣（下同）約5
    萬餘元等物品，得手後再由丙○○駕駛上開汽車搭載梁峻栩
    離開現場至某汽車旅館朋分所竊得物品，並由丙○○將部分
    價值不詳之竊得物品分由薛碧穗收受。(2)93年6月10日上午9
    時許，竟再結夥3人相約於上開處所，由薛碧穗騎乘機車在
    附近把風並注意己○○及其家人是否返家，梁峻栩則仍待在
    車上把風接應，丙○○遂翻越上址圍牆，再踰越該址2樓窗
    戶安全設備後，進入屋內竊取手提袋、黃金項鍊、首飾、戒
    指及現金2萬餘元等物，得手後梁峻栩、丙○○及薛碧穗遂
    在上開汽車內朋分所竊得之財物。
(三)、於93年9月30日23時許，在嘉義縣鹿草鄉下毛村麻豆店17 之
    2號前，丙○○則持有其所有之鑰匙，竊取壬○○所有停放
    於路邊之車號C4-7459號自小貨車，得手後丙○○隨即駕駛
    該車逃離現場，並扣得丙○○所有之鑰匙1支。
(四)、於94年1月1日夜間18時至20時間，夜間侵入臺南縣後壁鄉新
    東村147之85號游登茂之住宅，竊取游登茂所有之現金7千元
    及0000000000號行動電話SIM晶片卡1張，得手後，意圖為自
    己不法之利益，基於概括之犯意，於94年1月3日至4日間，
    在臺南縣後壁鄉等地，連續多次盜用該SIM卡發話與親友通
    信。
(五)、於94年1月8日，在臺南縣新營市○○路107巷40弄旁之建築
    工地，持不明器物打破俊堡建設公司置於該地之貨櫃屋玻璃
    （未經告訴）窗安全設備，進入貨櫃屋內，竊取該公司所有
    之電腦設備（含主機、液晶螢幕、讀卡機、蓄電池各1部）1
    套、影印機、抽水機各1部、手動剪裁機3台、砂輪機1台、
    鋼筋彎鉤器6支、鐵線45箱、鐵絲鋼1捲、鋼筋1噸等物（價
    值約13萬元），得手後逃逸。
(六)、於94年1月9日10時40分許，駕駛向不知情之黃惠彬所借之車
    號IXO-446號重機車，前往臺南縣後壁鄉後村1319之109
    地號洪莉莉所種植之釋迦園內，徒手竊得釋迦10顆。
(七)、於94年1月20日清晨，在臺南縣後壁鄉後村77號前，徒手
    竊得林政儒所有之車號FZZ-197號普通重機車乙部。
(八)、分別於94年2月22日凌晨2時許，同年月月23日21時許，連續
    2次持客觀上可作為兇器之剪線鉗及老虎鉗各1支，破壞位於
    嘉義市○區○○路3段「國展資源回收場」之鐵皮圍牆、保
    全系統，毀越進入回收場後，竊取得銅線約100公斤及銅線
    有剝皮44公斤、未剝皮約400公斤，另於同年月25日22時許
    ，亦以同上方法，在同上地點，竊取銅線2條時，因觸動保
    全系統，為警據報查獲而未得逞，並扣得丙○○所有之剪線
    鉗及老虎鉗各1支。
二、案經丁○○、戊○○訴由臺南縣警察局白河分局報告臺灣臺
    南地方法院檢察署檢察官偵查起訴，及移送併辦。
    理  由
一、本件被告所犯為死刑、無期徒刑、最輕本刑為3年以上有期
    徒刑以外之罪，亦非屬高等法院管轄之第一審案件，其於準
    備程序進行中，先就被訴事實為有罪之陳述，經法官告知簡
    式審判程序之旨，並聽取公訴人之意見後，依刑事訴訟法第
    273條之1第1項之規定，由受命法官獨任進行簡式審判程序
    ，合先敘明。
二、上揭犯罪事實，業據被告於本院審理時自白承認（見本院卷
    第33頁背面頁），供述證據有下列證人可證：犯罪事實(一)證
    人戊○○（詳見白河分局93年3780號警卷第10至15頁、93年
    營偵字第1172號卷第33至36頁）、丁○○（詳見白河分局93
    年3780號警卷第18至20頁、93年營偵字第1172號卷第33至36
    頁）。犯罪事實(二)證人庚○○（詳見永康分局00000000000
    號卷第53至58頁）、己○○（詳見永康分局00000000000號
    卷第62至63頁）、共同被告沈明賢（詳見白河分局93年3780
    號警卷第1至3頁、93年營偵字第1172號卷第61至63頁）。犯
    罪事實(三)證人壬○○（詳見新營分局93 年2807號卷第17至
    19頁）。犯罪事實(四)證人游登茂（詳見白河分局94年1746號
    卷第3至4頁）、黃冠維（詳見白河分局94年1746號卷第5至7
    頁）、蕭博文（詳見白河分局94年1746號卷第8至11頁）。
    犯罪事實(五)證人賴明德（詳見新營分局94年5416號卷第1至3
    頁）。犯罪事實(六)證人洪莉莉（白河分局94年6682號警卷第
    3至5頁）。犯罪事實(七)證人林政儒（詳見白河分局94 年
    8215號卷第5至6頁）。犯罪事實(八)證人辛○○（詳見嘉義市
    警局第一分局94年569號卷第6頁）、羅逸翔（詳嘉義市警局
    第一分局94年569號卷第7至9頁）所為之證述；復有非供述
    證據之內政部警政署刑事警察局93年6月14日刑紋字第093
    0123555號鑑驗書（詳見白河分局93年3780號警卷第29至31
    頁）、內政部警政署刑事警察局94年1月17日刑紋字第09400
    10600號鑑驗書詳見新營分局94年5416號卷第4、5頁）、贓
    物認領保管單4份（詳見嘉義市警局第一分局94年569號卷第
    21頁、新營分局93年2807號卷第24頁白河分局94年8215號卷
    第15頁，白河分局94年6682號警卷第10頁）、現場相片多張
    （詳見嘉義市警局第一分局94年569號卷第17至19頁、白河
    分局94年8215號卷第16至18頁、白河分局94年6682號警卷第
    11頁、新營分局94年5416號卷第6、7頁）、扣押筆錄、扣押
    物品目錄表、扣押物品清單（詳見嘉義市警局第一分局94
    年569號卷第11至14頁、94年度偵字第1421號卷第8頁、93年
    度營偵字第1187號卷第5頁）、行動電話通聯調閱查詢單（
    詳見白河分局94年1746號卷第17至38頁）在卷可憑，足認被
    告自白與事實相符。綜上，本案事證明確，被告犯行應堪認
    定。
三、新舊法比較：按被告行為後，刑法部分條文業經修正，經總
    統於94年2月2日公布，並於95年7月1日施行。而新修正之刑
    法第2條第1項規定：「行為後法律有變更者，適用行為時之
    法律。但行為後之法律有利於行為人者，適用最有利於行為
    人之法律。」而該法係規範行為後法律變更所生新舊法律比
    較之準據法，於新法施行後，即應逕用該條為「從舊從輕」
    之比較。本案涉及法律變更之部分如下：
（一）修正後刑法業已刪除第56條連續犯之規定，故連續數行為
      而犯同一罪名，依修正前刑法第56條規定，應以一罪論，
      但得加重其刑，而依修正後規定，則已無連續犯可資適用
      ，即應將各次犯行以數罪併合處罰，是以適用修正前關於
      連續犯之規定，對被告自係較為有利。
（二）修正後刑法業已刪除第55條關於牽連犯之規定，依修正後
      刑法而言，被告各次行為將各別獨立論罪，此較諸修正前
      適用刑法第55條牽連犯之規定論以一罪，顯以修正前刑法
      第55條之規定較有利於被告。
四、論罪科刑：
(一)、核被告上開所為，犯罪事實(一)係犯刑法第321條第1項第2、3
    款之踰越安全設備、攜帶兇器竊盜罪（起訴書雖以同案被告
    乙○○、沈明賢與被告共犯，而亦涉刑法第321條第1項第4
    款結夥3人之加重竊盜罪，然案被告乙○○業經無罪判決確
    定，詳見本院94年度易字第386號判決，既僅有2人共犯此部
    分故不論刑法第321條第1項第4款結夥3人之加重竊盜罪），
    被告與同案被告沈明賢就上開犯行間，有犯意聯絡及行為分
    擔，應論共同正犯。犯罪事實(二)均係犯刑法第321條第1項第
    2 款、第4款之結夥3人以上踰越牆垣及安全設備竊盜罪。被
    告與被告薛碧穗、丙○○間，有犯意聯絡及行為分擔，為共
    同正犯。犯罪事實(三)係犯第320條第1項之普通竊盜罪（起訴
    書雖以同案被告乙○○為共犯，然同案被告乙○○經臺灣臺
    南地方法院檢察署檢察官認犯罪嫌疑不足，以95年度偵字第
    13117號不起訴處分確定，詳見該處分書，此部分不另論共
    犯關係。犯罪事實(四)係犯第321條第1項第1款夜間侵入住宅
    竊盜罪、電信法第56條第1項盜用他人電信設備通信罪。犯
    罪事實(五)係犯第321條第1項第2款毀越安全設備竊盜罪。犯
    罪事實(六)係犯第320條第1項之普通竊盜罪。犯罪事實(七)係犯
    係犯第320條第1項之普通竊盜罪。犯罪事實(八)係犯刑法第
    321條第1項、2項第2、3款之踰越牆垣及安全設備、攜帶兇
    器竊盜既、未遂罪。被告已著手於上開犯罪行為之實行而不
    遂部分，為未遂犯，依規定按既遂犯之刑度減輕之。檢察官
    聲請移送併辦（93年度偵字第1008 0號、93年度營偵字第
    1187號、94 年度營偵字第743、744、808號、94年度核退偵
    字第463號、臺灣嘉義地方法院檢察署檢察官94年度偵字第
    1421號）部分，因與起訴案件有刑法修正施行前之裁判上一
    罪之關係，本院自得予以審酌。又被告先後多次竊盜、加重
    竊盜、多次違反電信法犯行，手法相同，時間緊接，所犯均
    係構成要件相同之罪名，顯係基於概括犯意為之，應依刑法
    修正施行前連續犯之規定論以連續結夥三人以上踰越牆垣及
    安全設備竊盜、連續違反電信法，並均加重其刑。又被告所
    犯上開2罪間，有方法結果之牽連關係，應依修正施行前刑
    法第55條後段規定，從一重論以連續結夥三人以上踰越牆垣
    及安全設備竊盜罪。
(二)、爰審酌被告正值壯年不思謹慎行為，及其犯罪之動機、目的
    、手段，對被害人造成之損害，及被告犯罪後坦承不諱，態
    度良好等一切，量處如主文所示之刑，以資懲儆。又被告之
    犯罪時間雖係在96年4月24日以前，然既經宣告逾1 年6月之
    有期徒刑依中華民國九十六年罪犯減刑條例第3條第15款之
    規定，即受不得減刑之限制，附此說明。
(三)、扣案之剪線鉗、老虎鉗各1把、鑰匙1支係被告所有供犯罪所
    用之物，業據被告供明在卷（見本院卷第37頁），應依刑法
    第38條第1項第2款之規定宣告沒收之。
據上論斷，應依刑事訴訟法第299條第1項前段，刑法第2條第1項
前項、第28條、修正前刑法第55、56條、刑法321條第1項第2、4
款、第38條第1項第2款、電信法第56條第1項，判決如主文。
本案經檢察官甲○○到庭執行職務。
中    華    民    國    98    年    11    月  9      日
                  刑事第九庭  法  官  蔡奇秀
以上正本證明與原本無異。
如不服本判決，應於判決送達後十日內，向本院提出上訴狀。
                              書記官  蕭伊舒
中    華    民    國    98    年    11    月    9     日
附錄本案論罪科刑法條全文：
刑法第321條（加重竊盜罪）
犯竊盜罪而有左列情形之一者，處6月以上、5年以下有期徒刑：
一、於夜間侵入住宅或有人居住之建築物、船艦或隱匿其內而犯
    之者。
二、毀越門扇、牆垣或其他安全設備而犯之者。
三、攜帶兇器而犯之者。
四、結夥三人以上而犯之者。
五、乘火災、水災或其他災害之際而犯之者。
六、在車站或埠頭而犯之者。
前項之未遂犯罰之。
電信法第56條第1項（盜用他人電信設備通信罪）
意圖為自己或第三人不法之利益，以有線、無線或其他電磁方式
，盜接或盜用他人電信設備通信者，處 5 年以下有期徒刑，得
併科新台幣 150 萬元以下罰金。


司法院資訊處製作；財團法人民間司法改革基金會備份。
